pl: Sprzęt sportowy > Sport > Gimnastyka > Ochraniacze do gimnastyki: Ochraniacze na kostki i pięty do gimnastyki; Ochraniacze na łokcie do gimnastyki; Uchwyty treningowe do gimnastyki artystycznej; Ochraniacze na kolana do gimnastyki; Stabilizatory nadgarstka do gimnastyki; Opaski na nadgarstki do gimnastyki
sk-SK: Športový tovar > Atletika > Gymnastika > Gymnastické ochranné pomôcky: Chrániče členkov a päty na gymnastiku; Chrániče lakťov na gymnastiku; Gymnastické gripy; Chrániče kolien na gymnastiku; Podpora zápästia na gymnastiku; Gymnastické náramky
nl: Sportartikelen > Lichaamssporten > Gymnastiek > Beschermende uitrusting voor turnen: Gymnastiekenkel- en -hielbeschermers; Gymnastiekelleboogbeschermers; Turnleertjes; Gymnastiekkniebeschermers; Gymnastiekpolsbeschermers; Gymnastiekpolsbanden
zh-TW: 體育用品 > 競技體育 > 體操 > 體操護具: 體操護踝與護跟墊; 體操護肘; 體操單槓護掌; 體操護膝; 體操護腕; 體操吸汗腕帶
cs: Sportovní potřeby > Atletické sporty > Gymnastika > Gymnastické ochranné pomůcky: Gymnastické chrániče kotníků a pat; Gymnastické chrániče loktů; Gymnastická ochrana rukou; Gymnastické chrániče kolen; Gymnastické bandáže na zápěstí; Gymnastická potítka
vi: Dụng cụ thể thao > Điền kinh > Thể dục dụng cụ > Thiết bị bảo vệ thể dục dụng cụ: Đồ bảo vệ mắt cá & gót chân thể dục dụng cụ; Đệm bảo vệ khuỷu tay thể dục dụng cụ; Dụng cụ bảo vệ thể dục dụng cụ; Đệm bảo vệ đầu gối thể dục dụng cụ; Đai bảo vệ cổ tay thể dục dụng cụ; Băng đeo cổ tay thể dục dụng cụ
hu: Sportszerek > Atlétika > Gimnasztika > Gimnasztikai védőfelszerelés: Torna boka- és sarokvédők; Torna könyökvédők; Gimnasztikai markolatok; Torna térdvédők; Torna csuklótámaszok; Torna csuklópántok
it: Articoli sportivi > Sport > Ginnastica > Attrezzatura protettiva ginnastica: Protezioni per caviglie e talloni per ginnastica; Gomitiere per ginnastica; Paracalli da ginnastica; Ginocchiere per ginnastica; Polsiere per ginnastica; Fasce da polso per ginnastica
pt-BR: Artigos esportivos > Artigos para prática de esportes > Ginástica > Equipamento de proteção para ginástica: Protetores de tornozelo e calcanhar de ginástica; Cotoveleiras de ginástica; Estafas para ginástica; Joelheiras de ginástica; Suportes de pulso para ginástica; Faixas de pulso de ginástica
hr-HR: Sportska oprema > Atletika > Gimnastika > Gimnastička zaštitna oprema: Štitnici za gležnjeve i pete za gimnastiku; Štitnici za laktove za gimnastiku; Zaštita za dlanove u gimnastici; Štitnici za koljena za gimnastiku; Podrška za zglobove za gimnastiku; Narukvice za gimnastiku
bg-BG: Спортни стоки > Спортни занимания > Гимнастика > Защитна екипировка за гимнастика: Протектори за глезени и пети за гимнастика; Налакътници за гимнастика; Гимнастически подложки за длани; Наколенки за гимнастика; Поддръжащи средства на китка за гимнастика; Гимнастически гривни
sl-SI: Športna oprema > Šport > Gimnastika > Zaščitna oprema za gimnastiko: Ščitniki za gležnje in pete za gimnastiko; Ščitniki za komolce za gimnastiko; Gimnastični ščitniki za dlani; Ščitniki za kolena za gimnastiko; Podpora za zapestje za gimnastiko; Zapestni trakovi za gimnastiko
ru: Спортивные товары > Соревновательный спорт > Гимнастика > Защитная экипировка для гимнастики: Гимнастическая защита голеностопа и пяток; Гимнастические налокотники; Гимнастические накладки для ладоней; Гимнастические наколенники; Гимнастические суппорты запястья; Гимнастические напульсники
en: Sporting Goods > Athletics > Gymnastics > Gymnastics Protective Gear: Gymnastics Ankle & Heel Protectors; Gymnastics Elbow Pads; Gymnastics Grips; Gymnastics Knee Pads; Gymnastics Wrist Supports; Gymnastics Wristbands
ja: スポーツ用品 > スポーツ競技 > 体操 > 体操用プロテクター: 体操用足首・かかとプロテクター; 体操用エルボーパッド; 体操用ハンドプロテクター; 体操用ニーパッド; 体操用リストサポーター; 体操用リストバンド
es: Equipamiento deportivo > Equipamiento para atletismo > Gimnasia > Equipo de protección para gimnasia: Protectores de tobillo y talón para gimnasia; Coderas para gimnasia; Calleras para gimnasia; Rodilleras para gimnasia; Soportes de muñeca para gimnasia; Muñequeras para gimnasia
pt-PT: Artigos de desporto > Atividade desportiva > Ginástica > Equipamento de proteção para ginástica: Protetores de tornozelo e calcanhar de ginástica; Cotoveleiras de ginástica; Estafas para ginástica; Joelheiras de ginástica; Suportes de pulso de ginástica; Munhequeiras de ginástica
el: Αθλητικά είδη > Αθλητισμός > Ενόργανη γυμναστική > Προστατευτικός εξοπλισμός ενόργανης γυμναστικής: Προστατευτικά αστραγάλου και φτέρνας ενόργανης γυμναστικής; Επιαγκωνίδες ενόργανης γυμναστικής; Λαβές ενόργανης γυμναστικής; Επιγονατίδες ενόργανης γυμναστικής; Υποστηρίγματα καρπού ενόργανης γυμναστικής; Περικάρπια ενόργανης γυμναστικής
fr: Équipements sportifs > Divers sports > Gymnastique > Matériel de protection: Protège-chevilles et talons de gymnastique; Coudières de gymnastique; Maniques de gymnastique; Genouillères de gymnastique; Protège-poignets de gymnastique; Poignets éponge de gymnastique
tr: Spor Malzemeleri > Spor Ekipmanları > Jimnastik > Jimnastik Koruyucu Giysileri: Jimnastik ayak bileği ve topuk koruyucuları; Jimnastik dirseklikleri; Jimnastikçi Gripleri; Jimnastik dizlikleri; Jimnastik bilek destekleri; Jimnastik bileklikleri
ro-RO: Articole sportive > Atletism > Gimnastică > Echipamente de protecție pentru gimnastică: Protecții de gleznă și călcâi pentru gimnastică; Cotiere pentru gimnastică; Articole priză pentru gimnastică; Genunchiere pentru gimnastică; Susținătoare de încheietură pentru gimnastică; Brățări pentru gimnastică
da: Sportsartikler > Atletik > Gymnastik > Beskyttelsesudstyr til gymnastik: Ankel- og hælbeskyttere til gymnastik; Albuebeskyttere til gymnastik; Gymnastikgreb; Knæbeskyttere til gymnastik; Håndledsstøtter til gymnastik; Håndledsbånd til gymnastik
lt-LT: Sporto prekės > Atletika > Gimnastika > Gimnastikos apsauginės priemonės: Gimnastikos čiurnos ir kulno apsaugos; Gimnastikos alkūnių apsaugos; Gimnastikos pirštinės; Gimnastikos kelių apsaugos; Gimnastikos riešų įtvarai; Gimnastikos riešinės
th: อุปกรณ์กีฬา > การกีฬา > ยิมนาสติก > อุปกรณ์ป้องกันของกีฬายิมนาสติก: อุปกรณ์ป้องกันข้อเท้าและส้นเท้ายิมนาสติก; สนับศอกยิมนาสติก; สายรัดข้อมือสำหรับยิมนาสติก; สนับเข่ายิมนาสติก; อุปกรณ์พยุงข้อมือยิมนาสติก; สายรัดข้อมือยิมนาสติก
de: Sportartikel > Athletik > Gymnastik > Schutzausrüstung: Knöchel- & Fersenschoner fürs Turnen; Turn-Ellbogenschoner; Turner-Handbandagen; Turn-Knieschoner; Turn-Handgelenkstützen; Turn-Schweißbänder
sv: Sportartiklar > Idrott och sport > Gymnastik > Skyddsutrustning för gymnastik: Fotleds- och hälskydd för gymnastik; Armbågsskydd för gymnastik; Grepphandskar för gymnastik; Knäskydd för gymnastik; Handledsstöd för gymnastik; Handledsband för gymnastik
ko: 스포츠용품 > 운동 > 체조 > 체조 보호 장비: 체조용 발목 및 뒤꿈치 보호대; 체조용 팔꿈치 보호대; 체조 그립; 체조용 무릎 보호대; 체조용 손목 보호대; 체조용 손목 밴드
fi: Urheilutarvikkeet > Urheilu > Voimistelu > Voimistelusuojukset: Voimistelun nilkka- ja kantasuojat; Voimistelun kyynärsuojat; Voimistelun käsisuojat; Voimistelun polvisuojat; Voimistelun rannetuet; Voimistelurannekkeet
nb: Sportsutstyr > Friidrett > Gymnastikk > Beskyttelsesutstyr for gymnastikk: Ankel- og hælbeskyttere for turn; Albuebeskyttere for turn; Gymnastikkgrep; Knebeskyttere for turn; Håndleddsstøtter for turn; Håndleddsbånd for turn
zh-CN: 体育用品 > 田径 > 体操 > 体操护具: 体操护踝和护跟; 体操护肘; 体操护掌; 体操护膝; 体操护腕; 体操腕带